【裁判字號】    92,易,112
【裁判日期】    920212
【裁判案由】    毒品危害防制條例
【裁判全文】
臺灣彰化地方法院刑事判決                          九十二年度易字第一一二號
    公  訴  人  臺灣彰化地方法院檢察署檢察官
    被      告  甲○○  男  三.
右列被告因違反毒品危害防制條例案件，經檢察官提起公訴（九十一年度偵字第七九
０九號），本院判決如左：
    主  文
甲○○持有第一級毒品，處有期徒刑月，如易科罰金，以佰元折算壹日。
扣案之海洛因貳包（淨重零點貳柒公克）沒收銷燬。
    事  實
一、甲○○前有二次施用毒品案件，經裁定送觀察、勒戒後，均認無繼續施用毒品傾
    向，由臺灣彰化地方法院檢察署檢察官分別於民國八十九年三月二十日以八十九
    年度毒偵字第一三五五號，及於九十年五月二十五日以九十年度毒偵字第四八四
    號為不起訴處分。詎其未思悔悟，復於九十一年五、六月間，在其彰化縣埔鹽鄉
    ○○村○○路九十九之三號住處，非法持有第一級毒品海洛因二包（合計淨重０
    ˙二七公克），嗣於同年十月八日十二時十分許，為警持搜索票在上址查獲，並
    扣得該第一級毒品海洛因二包（合計淨重０˙二七公克）。
二、案經彰化縣警察局鹿港分局報告臺灣彰化地方法院檢察署檢察官偵查起訴。
    理  由
一、訊據被告甲○○矢口否認有於右揭時地持有第一級毒品海洛因，辯稱：係友人施
    基宏寄放，伊未查看，僅知有研磨機，並不知其內有海洛因云云。惟查：扣案之
    白色粉末二包，經送法務部調查局鑑定結果，確屬第一級毒品海洛因（合計淨重
    ０．二七公克）無訛，有法務部調查局調科壹字第一四○○○八八九二號鑑定通
    知書一件附卷可稽。且本件第一級毒品海洛因確係由被告住處起獲，業據證人即
    被告之父施義南於警詢中證述明確，而被告所持有之海洛因合計淨重０．二七公
    克，具有相當價值，然自被告所供之寄放時間至查獲日，長達約五月，其友人何
    以均未取回，被告復供明無法與其友人聯絡，尤無法返還，況被告前有二次毒品
    前科，對於涉及毒品之物件應更為警覺，其復供明知悉該查扣之背包內有研磨機
    ，對於該背包內有放置毒品海洛因乙節，應知之甚詳，所辯稱均未為查看，不知
    有毒品乙節，與常理有悖，應係推諉卸責之詞，不足採信。此外復有上揭海洛因
    二包扣案可證，本件事證明確，被告犯行堪以認定。
二、核被告甲○○所為，係犯毒品危害防制條例第十一條第一項之罪。爰審酌被告犯
    罪之動機、方法、手段、所生危害，暨犯後之態度等一切情狀，量處如主文所示
    之刑，並諭知易科罰金之折算標準，以示懲儆。扣案被告持有之海洛因二包（合
    計淨重０．二七公克），屬第一級毒品，爰依毒品危害防制條例第十八條第一項
    前段規定，沒收銷燬之。
據上論斷，應依刑事訴訟法第二百九十九條第一項前段，毒品危害防制條例第十一條
第一項、第十八條第一項前段，刑法第十一條前段、第四十一條第一項前段，罰金罰
鍰提高標準條例第二條，判決如主文。
本案經檢察官林依成到庭執行職務。
中    華    民    國    九十二      年      二      月      十二        日
                                臺灣彰化地方法院刑事第二庭
                                    審判長法官  林  欽  章
                                    法      官  石  馨  文
                                    法      官  郭  麗  萍
右正本證明與原本無異。
如不服本判決，應於判決送達後十日內向本院提出上訴狀( 須附繕本 )。
                                    法院書記官  施  嘉  玫
中    華    民    國    九十二      年      二      月      十二        日
毒品危害防制條例第十一條第一項：
持有第一級毒品者，處三年以下有期徒刑、拘役或新臺幣五萬元以下罰金。


司法院資訊處製作；財團法人民間司法改革基金會備份。
